# 连续订阅一定期限后视同买断的销售模式，收入如何确认

提问人：Yuan-Sir 时间：2022-11-15 11:54:02
某软件公司的标准软件采取订阅模式的收费方式，即消费后可获得一段时间的使用权，到期后如不付费将停止使用。公司为推广产品，推出了如下优惠政策：客户连续购买满 5 年的订阅服务后，视同永久买断该标准软件的使用权及后续升级服务。假设订阅模式的标准软件收费 100 万/年，如一次性买断需要 800 万。问题：该优惠政策下，如何确认标准软件的收入。个人理解：该优惠是否可以视同一项额外购买选择权，即购买 5 年订阅服务后，视同可免费购买一个永久授权的标准软件。原合同购买的商品和客户行使购买选择权购买的商品应当按照公允价值的比例分摊交易价格，分摊至订阅模式下的价格： 100 _5/_ （ _100_ 5+800） _100_ 5≈192,分摊至永久授权模式下的价格：800/（ 100 _5+800_ ）100*5≈308。
第一年收客户 100 万时，借：银行存款 100 ，贷：主营业务收入 192/5=38.4（不考虑税）、贷：合同负债 61.6；
如果客户决定不续费了，则借：合同负债 61.6，贷：主营业务收入 61.6
@chenyiwei 请教陈版主及其他老师，这么理解是否合适？

回答人：chenyiwei
基本思路可以这样理解。但在考虑额外购买选择权的公允价值时，需考虑客户行使该选择权的可能性。刚开始时可能因为缺乏历史数据作为参考，基于谨慎考虑确定为100%，但后续应根据实际情况调整该项估计。